臺灣苗栗地方法院民事裁定
　　　　　                     　　111年度聲字第46號
聲  請  人  綠斯特國際有限公司


法定代理人  王亞綺  
聲  請  人  坤輿科技股份有限公司

法定代理人  邱美惠  
上列聲請人因請求自助行為事件，本院裁定如下：
    主  文
聲請駁回。
    理  由
一、按為保護自己權利，對於他人之自由或財產施以拘束、押收
    或毀損者，不負損害賠償之責。但以不及受法院或其他有關
    機關援助者，並非於其時為之，則請求權不得實行或其實行
    顯有困難者為限。依前條之規定，拘束他人自由或押收他人
    財產者，應即時向法院聲請處理。前項聲請被駁回或其聲請
    遲延者，行為人應負損害賠償之責，民法第151條、第152條
    分別定有明文。
二、聲請意旨略以：聲請人於民國111年7月21日凌晨進行自力救
    濟行為，移除坐落苗栗縣○○鄉○○段000地號現有巷道上之6塊
    混凝土水泥石塊押收置於上開巷道旁之角落；目前通行路段
    尚有3塊混凝土水泥石塊在106K+413.5～106K+415.5北側路段
    路肩上，仍未移除，依民法第152條自力救濟自助行為後續
    聲請處理等語。
三、查自助行為，依民法第151條規定應具備三個要件：⑴須為保
    護自己之權利。⑵須不及向法院或其他有關機關請求公力救
    濟援助。⑶須對於他人之自由或財產施以拘束、押收或毀損
    。惟依聲請書所載，聲請人雖於111年7月21日對於他人擺放
    之6塊混凝土水泥石塊押收置於上開巷道旁之角落。然查聲
    請人坤輿科技股份有限公司曾於110年1月5日就同一事件向
    本院聲請定暫時狀態之假處分及依民法第151條規定，向本
    院聲請本院協助排除侵害，將上開路障施以拘束、押收或毀
    損，以移除方式執行，惟經本院以110年度裁全字第1號、11
    1年度聲字第1號裁定駁回其聲請在案，其中假處分裁定說明
    如係道路通行之爭執，應由道路主管機關本於權責處理，
　　是其聲請自不符「但以不及受法院或其他有關機關援助，並
    非於其時為之，則請求權不得實行或其實行顯有困難者為限
    。」之要件；另其自助行為救濟之聲請，亦經本院以不符合
    民法第151條規定要件駁回其聲請，均有本院110年度裁全字
    第1號假處分裁定、111年度聲字第1號裁定等卷可憑，是聲
    請人之聲請已不符所謂之「自助行為」。
四、綜上所述，聲請人之聲請不符民法第151條、第152條之規定
    而無理由，應予駁回，爰裁定如主文。
中　　華　　民　　國　　111 　年　　8 　　月　　5 　　日
                  民事第一庭  法　官 張珈禎　
以上正本係照原本作成。
如不服本裁定應於送達後10日內向本院提出抗告狀，並繳納抗告
費新臺幣1,000元。
中　　華　　民　　國　　111 　年　　8 　　月　　8 　　日
                              書記官 林岢禛